

CONTACTO

- +244944969865
- kambaialberto@gmail.com
- www.kambaia.ka.app.com
- Luanda-Benfica

HABILIDADES

Programador web
Professor de TLP

Estagiário MEP

Desenvolvedor Full Stack

LÍNGUAS

PORTUGUÊS INGLÊS

RESUMO

Meu nome é Alberto Kambaia, sou técnico em informática, frequentando atualmente o curso de engenharia informática no Instituto Superior Politécnico de Tecnologias e Ciências (ISPTEC) apaixão por programação desde os meus 12 anos de idade. Sou apaixonado por entregar soluções que agregam na vida das pessoas e ao mesmo tempo me desafiam. Aprimorei minhas habilidades como desenvolvedor Front-End e Back-End.

FORMAÇÃO

Técnico Médio

2016 a 2019

Colégio Martires do uganda, Luanda/Benfica

Comecei o meu médio com grandes conhecimentos de informáticas e acabei gostando mais quando tive a disciplina de empreendedorismo. terminei a minha formação com a nota de 19 valores sendo um dos melhores estudante da instituição.

Grau e Curso

Fazendo Atualmente o 1º ano no Instituto Superior Politécnico de Tecnologias e Ciências(ISPTEC) curso de Engenharia Informática 2020 a 2022

EXPERIÊNCIA

Programador, ToquePlay, Luanda

2017/07 a 2018/08

Programador de aplicativos web

2020/10 a 2022/02

Professor, Mártires do Uganda, Luanda/Benfica

Responsabilidades do cargo.

2018 a 2020

Responsabilidades do cargo.

Programador web, Ministério da Economia e Planeamento, R. Rainha Ginga, Luanda

Programador de sites e aplicações web.

2020 a 2021